臺灣高等法院民事裁定
111年度抗字第1305號
抗  告  人  李建成  

相  對  人  國家住宅及都市更新中心

法定代理人  花敬群  

上列當事人間聲請迴避事件，抗告人對於中華民國111年7月21日
臺灣新北地方法院111年度聲字第147號所為裁定提起抗告，本院
裁定如下： 
    主  文
抗告駁回。
抗告訴訟費用由抗告人負擔。
    理  由
一、按法官有民事訴訟法第32條所定以外之情形，足認其執行職
    務有偏頗之虞者，當事人得聲請法官迴避，同法第33條第1
    項第2款定有明文。該款所謂足認法官執行職務有偏頗之虞
    者，係指法官對於訴訟標的有特別利害關係，或與當事人之
    一造有密切之交誼或嫌怨，或基於其他情形，客觀上足疑其
    為不公平之審判者而言。若僅憑當事人之主觀臆測，或不滿
    意法官進行訴訟遲緩、不就當事人聲明之證據為調查，或認
    法官行使闡明權、指揮訴訟失當，則不得謂其有偏頗之虞（
    最高法院107年度台抗字第863號裁定意旨參照）。
二、本件聲請及抗告意旨略以：伊與相對人間遷讓房屋等事件(
    即原法院111年度重訴字第181號，下稱系爭事件），於民國
    111年5月20日行言詞辯論時，法官脅迫逼問伊何時搬遷，伊
    表示相對人未提供物管服務，租金應扣除管理費等情，法官
    竟稱公共區域總要有人打掃、租金很便宜等語，不顧伊為經
    濟弱勢、該屋為社會住宅，未追究相對人未提供物管服務，
    反為相對人要求伊盡速搬離，顯係偏袒相對人。111年6月24
    日言詞辯論時，法官態度急躁不給伊答辯說明之機會，伊已
    對其失去信任，不再適合審理本案，爰依民事訴訟法第33條
    第1項第2款規定，聲請法官迴避。惟原裁定駁回伊之聲請，
    爰求為廢棄原裁定等語。
三、經查依系爭事件於111年5月20日及111年6月24日之言詞辯論
    筆錄影本所示（見本院卷第15、17頁、原法院卷第9至11頁
    ），抗告人已就不當得利之計算、以及遷讓房屋時間為充分
    答辯。抗告人指摘系爭事件承審法官訊問當事人之態度偏頗
    云云，核屬訴訟進行中訴訟指揮事項，且抗告人並未提出任
    何能即時調查之證據，釋明該法官與系爭事件之訴訟標的有
    特別利害關係，或與當事人有密切之交誼或嫌怨，或其他有
    何在客觀上足疑其為不公平審判之情事，則抗告人聲請該法
    官迴避，即屬無據。原法院駁回抗告人之聲請，並無不合。
    抗告意旨指摘原裁定不當，聲明廢棄，為無理由，應駁回其
    抗告。
四、據上論結，本件抗告為無理由，爰裁定如主文。　　
中　　華　　民　　國　　111 　年　　10　　月　　31　　日
                  民事第二庭   
                      審判長法  官  陳容正
                            法  官  劉素如
                            法  官  邱  琦
正本係照原本作成。
本裁定除以適用法規顯有錯誤為理由外，不得再抗告。如提起再
抗告，應於收受送達後10日內委任律師為代理人向本院提出再抗
告狀。並繳納再抗告費新臺幣１千元。
中　　華　　民　　國　　111 　年　　10　　月　　31　　日
　　　　　　　　　　　　　
　　　　　　　　　　　　　  書記官  廖月女